最高法院刑事判決　　　　　　　　　　　　　　　八十六年度台上字第四六七八號
　　上　訴　人　羅秋菊
　　被　　　告　甲○○
　　選任辯護人　溫光雄律師
右上訴人因自訴被告過失致人於死案件，不服台灣高等法院中華民國八十五年八月二
十九日第二審判決（八十五年度交上訴字第一七六號，自訴案號：台灣士林地方法院
八十五年度交自字第一號），提起上訴，本院判決如左：
    主  文
原判決撤銷，發回台灣高等法院。
    理  由
本件原判決引用第一審判決書記載之證據及理由，以上訴人羅秋菊在第一審之自訴意
旨稱：被告甲○○以駕駛客貨車為業。上訴人之子胡適於民國八十四年七月二十四日
下午三時許，騎乘ＡＰＸ－九一七號機車，途經台北縣淡水鎮○○○路○段與林子路
口時，遭被告駕駛之ＢＥ－五八一五號自用小客貨車由林子路衝撞，致胡適頭部、胸
部外傷、顱內出血死亡，因認被告涉有刑法第二百七十六條第二項之業務過失致人於
死罪嫌云云，經調查結果，認不能證明被告犯罪，因而維持第一審諭知被告無罪之判
決，駁回上訴人在第二審之上訴，固非無見。
惟查(一)第一審判決理由記載證人徐金良結稱：當時機車之時速起碼有六十公里等語（
見一審卷八十五年二月十二日筆錄），再參諸死者胡適當時附載之李天賜於碰撞後位
置在對向外側車道（即淡金路往三芝方向），此有道路交通事故調查報告表（二）附
於相驗卷第八頁可參，足見當時前衝之力量甚大，佐諸被告所駕駛之廂形車車損情形
甚為嚴重（見相卷第十頁反面），是胡適之死因固緣於衝擊力甚大，但此衝擊力之來
由，應係胡適當時所駕駛之車速甚快所引起云云。然經核閱該道路交通事故調查報告
表(二)，並無胡適機車附載之李天賜於碰撞後位置，在對向外側車道（即淡金路往三芝
方向）之記載，其採用之證據，與卷存證據資料不符，難謂無證據上理由矛盾之違法
。原判決不予糾正，仍予引用，自屬無可維持。(二)原判決理由以證人徐金良自警訊、
偵查以迄一審，始終堅稱是胡適闖紅燈而肇事，其證詞應屬可信云云，然證人徐金良
於偵查中係證稱：「我住在附近，正好在和人家聊天，當時下著大雨，我看到摩托車
在綠燈快變紅燈時闖過」（見相驗卷十六頁正背面），並未證明胡適機車闖紅燈。其
謂徐金良自警訊、偵查，迄一審始終堅稱是胡適闖紅燈肇事，亦有未合。(三)上訴人在
原審聲請傳訊證人徐金良，欲查明徐金良當時與何人聊天？該人有無共同目睹案發情
形？（見原審卷二十八頁背面），此於認定胡適當時是否闖紅燈確有必要，原審未予
調查，尤有應於審判期日調查之證據未予調查之違法。上訴意旨指摘原判決不當，非
無理由，應認有發回更審之原因。
據上論結，應依刑事訴訟法第三百九十七條、第四百零一條，判決如主文。
中      華      民      國    八十六    年      八      月      七      日
                              最高法院刑事第九庭
                                  審判長法官  謝  家  鶴
                                        法官  羅  一  宇
                                        法官  吳  昭  瑩
                                        法官  花  滿  堂
                                        法官  陳  世  淙
      右正本證明與原本無異
                                              書  記  官
中      華      民      國    八十六    年      八      月     十四     日
